【裁判字號】    98,上訴,1063
【裁判日期】    980813
【裁判案由】    偽造有價證券等
【裁判全文】
臺灣高等法院臺中分院刑事判決        98年度上訴字第1063號
上  訴  人  臺灣臺中地方法院檢察署檢察官
被      告  甲○○
                    現於臺灣台中監獄
選任辯護人  陳修仁律師
上列上訴人因被告偽造有價證券等案件，不服臺灣臺中地方法院
96 年度訴字第658號中華民國98年2月18日第一審判決（起訴案
號：臺灣臺中地方法院檢察署96年度毒偵字第409號），提起上
訴，本院判決如下：
    主  文
上訴駁回。
    理  由
一、公訴意旨略以：被告甲○○係大惠實業有限公司（下稱：大
    惠公司）之實際負責人（名義負責人為己○○），與戊○○
    （另案通緝中）共同基於意圖為自己不法所有之犯意聯絡，
    於民國88年8月18日，乘庚○○（已於94年10月25日死亡）
    急於出售坐落桃園縣桃園市○○段1340地號土地及其上第
    4433、4435建號建物之機會，推由戊○○約同代書林鈺挺（
    因與戊○○共同偽造文書，經台灣高等法院以九十二年訴字
    第一五０六號判處有期徒刑六月確定在案）及冒充己○○不
    詳姓名男子以大惠公司名義向庚○○購買前開土地建物為由
    ，在台北市○○○路某餐廳會商，戊○○與庚○○議定買賣
    之標的、價款、付款方式、過戶等項目後，即委由林鈺挺當
    場草擬不動產買賣契約書，及代辦後續之上開不動產所有權
    移轉登記手續，庚○○因而當場交付上開不動產之所有權狀
    、印鑑證明、國民身份證，詎林鈺挺明知庚○○僅委任其辦
    理上開不動產之所有權移轉登記手續，並未委任辦理上開不
    動產之設定抵押權登記事宜，且庚○○從未有以上開不動產
    設定後順位抵押權向民間借貸之意，竟與戊○○共同基於行
    使偽造私文書及行使使公務員登載不實公文書之犯意，於八
    十八年八月二十四日，由林鈺挺偕同戊○○至臺北市○○○
    路六八之九號十一樓庚○○住處之一樓大廳，向庚○○佯稱
    要使用庚○○印鑑章蓋用在所有權移轉登記之相關文件，使
    庚○○不疑有他而交付印鑑章與林鈺挺，林鈺挺利用機會於
    所有權移轉登記之相關文件中夾帶設定抵押權登記之相關文
    件，盜蓋庚○○印鑑章在不動產設定抵押權登記之相關文件
    ，而偽造庚○○名義之上開不動產土地及建築改良物抵押權
    設定契約書、土地登記申請書。林鈺挺並於八十八年八月二
    十五日，以上開不動產設定新台幣（下同）三百九十萬元之
    抵押權予丙○○，並由戊○○復以事前盜用「庚○○」之印
    章，簽發面額為三百萬元之本票一紙持交丙○○供擔保借款
    ，向丙○○取得借款三百萬元，致丙○○誤認借款人即為提
    供不動產所有權人庚○○本人，而陷於錯誤交付面額二百五
    十五萬元之支票交付陪同前往取款之代書黃憲堂。嗣由黃憲
    堂、戊○○、林鈺挺三人共同至臺灣省合作金庫三重支庫兌
    現提領前述二百五十五萬元，將其中三十萬元現金由另案被
    告戊○○交由林鈺挺轉交予林鈺挺之金主以償還其前借款，
    另一百九十萬元則由戊○○存入大惠公司於臺北銀行營業部
    之支票帳戶（帳號000000000000）內。而該些存入之款項當
    日即遭不詳人士以五張支票兌領剩八萬二千八百一十八元，
    被告甲○○並將其中二紙均以大惠公司為發票人、台北銀行
    為付款人、票據號碼為BD0000000號及BD000 0000號、面額
    分別為四十七萬五千七百五十元及六十萬元之支票（下稱系
    爭二紙支票）背書後，交由笙園企業有限公司（下稱笙園公
    司）帳戶中提示兌現（被告涉嫌提供購得之發票予笙園公司
    涉嫌逃漏稅捐部分，業經臺灣桃園地方法院檢察署檢察官另
    移送臺灣臺北地方法院併案審理）。嗣庚○○因林鈺挺久未
    辦妥所有權移轉登記，且台灣省合作金庫仍向其催繳貸款之
    本息，經向地政機關申請上開不動產謄本後查悉上情，始知
    受騙。因認被告就此部分犯行，涉犯刑法第三百三十九條第
    一項之詐欺取財罪、同法第二百零一條第一項之偽造有價證
    券罪及同法第二百十六條、第二百十條之行使偽造私文書罪
    嫌（按本件檢察官對被告甲○○提起公訴有二部份，原審判
    決區分為犯罪事實(一)、(二)，原審判決後，檢察官提起上訴，
    上訴書記載：「就原審判決犯罪事實(一)部份認為應該提起上
    訴」，是本件關於起訴即原審所載犯罪事實(二)部份，經原審
    判決無罪後，檢察官並未提起上訴業已確定，併此敘明）。
二、訊據被告甲○○對於伊係大惠公司之實際負責人，而證人己○○僅係渠所僱請之人頭負責人，且系爭二紙支票係伊背書
    交予他人，並由另案被告戊○○存入款項兌現等事實，固坦
    承不諱，惟堅詞否認有何公訴人所指犯罪事實一所載犯行，
    辯稱：伊當時虛設太多公司行號，因此將大惠公司轉讓給戊○○，就未再過問大惠公司之經營，本件存係戊○○所為，
    伊根本未參與上述犯行。至於起訴書所載詐得之款，有由上
    述大惠公司為發票人之系爭二紙支票提領兌現，該二紙支票
    固係由伊背書後交由笙園公司，但系爭二紙支票係伊將大惠
    公司轉讓予戊○○前，因欠付中和大將當舖約七十餘萬元所
    開立之支票，由伊背書擔保後交予大將當舖作為借款之擔保
    支票，嗣伊將大惠公司轉讓予戊○○時，即與戊○○約定戊○○需負責償還積伊欠大將當舖之借款債務，戊○○依約為
    伊清償大將當舖之借款後，取回系爭二紙支票，戊○○自行
    將系爭二紙支票存入笙園公司帳戶兌領，與伊無關等語。
三、本件公訴人認被告甲○○與戊○○、林鈺挺共同犯刑法第三
    百三十九條第一項之詐欺取財罪、同法第二百零一條第一項
    之偽造有價證券罪及同法第二百十六條、第二百十條之行使
    偽造私文書罪嫌無非以庚○○上述被騙事件，參與之人林鈺
    挺已經台灣高等法院判處有期徒刑六月確定，依確定判決認
    定之犯罪事實為：緣戊○○、林鈺挺及冒充己○○不詳姓名
    男子出面以己○○名義購買，並開立大惠公司之支票支付，
    此有庚○○生前之告訴狀及支票影本為證（見台灣桃園地方
    法院檢察署偵查卷第18－20頁），其後戊○○、林鈺挺並共
    同偽造庚○○之抵押權設定後，由戊○○復以事前盜用「庚○○」之印章，簽發面額為三百萬元之本票一紙持交丙○○
    供擔保借款，向丙○○取得借款三百萬元，致丙○○誤認借
    款人即為提供不動產所有權人庚○○本人，因丙○○借款時
    先預扣三個月利息及加計代書費用，實際支付款為255萬元
    ，丙○○以開立之PK0000000號，88年8月27即期現金支票一
    紙交付戊○○，該支票由代書黃憲堂背書存入台灣省合作金
    庫三重支庫兌領，此經被害人丙○○證述屬實，並有提出之
    支票影本可憑（見台灣桃園地方法院檢察署偵查卷第70 頁
    ），其後由黃憲堂、戊○○、林鈺挺三人共同至臺灣省合作
    金庫三重支庫，兌現提領前述二百五十五萬元，將其中三十
    萬元現金由另案被告戊○○交由林鈺挺轉交予林鈺挺之金主
    以償還其前借款，另一百九十萬元則以戊○○名義匯款至大
    惠公司於臺北銀行營業部之支票帳戶（帳號000000000000
    ）內。而該些存入之款項當日即遭不詳人士以五張大惠公司
    開立之支票兌領剩八萬二千八百一十八元，其中二張為戊○○、杜新明背書提領，一張為杜新明背書、二張甲○○背書
    ，由笙園企業有限公司（下稱笙園公司）帳戶中提示兌現，
    此有台北銀行函及所附提示支票可考（見台灣桃園地方法院
    卷第102－107頁），為其論據。惟查：
  (一)公訴所指庚○○上述被騙事件，參與之人林鈺挺（嗣改名為
    丁○○）因共同偽造文書罪，經台灣高等法院判處有期徒刑
    六月，認定之犯罪事實為：緣戊○○於民國八十八年八月十
    八日，佯以大惠實業有限公司名義（下稱大惠公司，當時名
    義負責人為己○○，實際負責人為甲○○，甲○○再將大惠
    公司出讓予戊○○)，向庚○○系爭房地，偕同林鈺挺、己○○及另一年籍不詳之男子前往與庚○○會商，戊○○與庚○○議定買賣之標的、價款、付款方式、過戶等項目後，．
    ．．。詎因戊○○尚積欠林鈺挺若干借款，林鈺挺急於取回
    ，戊○○乃要求林鈺挺就上開不動產設定後順位抵押權向民
    間借款，其中一部分款項做為戊○○代庚○○清償積欠台灣
    省合作金庫之貸款利息，以免台灣省合作金庫查封上開不動
    產致使上開不動產無法過戶，其中一部分款項則做為清償戊○○積欠林鈺挺之借款，林鈺挺因急於取回戊○○積欠之款
    項，明知庚○○僅委任其辦理上開不動產之所有權移轉登記
    手續，並未委任辦理上開不動產之設定抵押權登記事宜，且
    庚○○從未有以上開不動產設定後順位抵押權向民間借貸之
    念，竟與戊○○共同基於行使偽造私文書及行使使公務員登
    載不實公文書之犯意，於八十八年八月二十四日，林鈺挺偕
    同戊○○至臺北市○○○路六八之九號十一樓庚○○住處之
    一樓大廳，由林鈺挺向庚○○佯稱要使用庚○○印鑑章蓋用
    在所有權移轉登記之相關文件為由，使庚○○不疑有他而交
    付印鑑章與林鈺挺，林鈺挺竟於所有權移轉登記之相關文件
    中夾帶設定抵押權登記之相關文件，除正常蓋用庚○○印鑑
    章於上開不動產所有權移轉登記文件，並盜蓋庚○○印鑑章
    在上開不動產設定抵押權登記之相關文件即土地及建築改良
    物抵押權設定契約書之義務人簽章欄、土地登記申請書申請
    人簽章欄項下 (因共有二筆建號，須分二筆申請，故土地及
    建築改良物抵押權設定契約書、土地登記申請書各有二份)
    ，未經庚○○之同意而偽造屬庚○○名義之上開不動產土地
    及建築改良物抵押權設定契約書、土地登記申請書。戊○○
    復經由不知情之代書黃憲堂之居間牽線擬以上開不動產設定
    後順位抵押權予黃憲堂之金主丙○○，而向丙○○借款三百
    萬元，翌日，林鈺挺偕同戊○○、丙○○之代書黃獻堂前往
    桃園縣桃園地政事務所辦理上開不動產之所有人庚○○為義
    務人 (債務人為大惠公司)上開偽造之土地及建築改良物抵
    押權設定契約書、土地登記申請書而予以行使，使不知情之
    地政事務所承辦人員將此不實之事實，登載於其職務上所掌
    之土地、建物登記簿及他項權利證明書。同月二十七日，戊○○與黃獻堂等人前往臺北縣三重市○○路○段十五巷八號
    丙○○辦公室交付上開登載不實之不動產他項權利證明書、
    土地、建物登記謄本等物與不知情丙○○而予以行使，足以
    生損害於庚○○、丙○○及地政機關不動產登記之正確性，
    丙○○於取得上開不動產他項權利證明書、土地、建物登記
    謄本及收據、本票等債權憑證後即如約交付其所簽發之面額
    二百五十五萬元支票 (已預扣部分利息)與戊○○，戊○○
    與黃獻堂及在樓下等候之林鈺挺同至臺灣省合作金庫三重支
    庫兌現提領前述二百五十五萬元，戊○○將領得之一百九十
    萬元存入大惠公司在台北銀行營業部所開立之000000
    000000號甲存帳戶（存入之款項當日即由他人以支票
    兌領，僅餘八萬二千八百十八元），另三十萬元現金則交由
    林鈺挺轉交林鈺挺之金主以償還之前所積欠之借款，其餘現
    金三十五萬元則由戊○○取走，此有台灣高等法院九十二年
    上訴字第一五０六號刑事卷宗影本及判決書附卷可稽（該案
    經上訴最高法院，駁回上訴，業已確定），依確定判決認定
    之事實，犯罪行為人為戊○○（通緝中）、林鈺挺二人共同
    犯罪，並未認定被告甲○○有參與其事。
  (二)該案被害人庚○○之具狀及歷次應訊所陳述之內容，均證稱
    加害人為戊○○、林鈺挺，接洽之經過，始終未見被告甲○○。
  (三)該案另一被害人丙○○於原審審理時結證稱：伊從未見過被
    告，於洽談本件抵押貸款過程，均無人提及被告，亦未看過
    被告，戊○○是本件抵押借款幕後操作的人，伊不知被告與
    本件抵押借款有何關聯等語（見原審卷二第九二頁及背面、
    第九三頁背面），核與其歷次於臺灣桃園地方法院檢察署檢
    察官偵訊時、臺灣桃園地方法院九十年度訴字第三一八號、
    臺灣高等法院九十二年度上訴字第一五０六號刑事案件審理
    時證述之內容相符。則依證人丙○○之證述，顯然亦不能為
    任何不利於被告之認定。
  (四)戊○○現通緝中，而已經判決有罪確定之林鈺挺於原審審理
    時結證稱：伊只認識戊○○，八十八年八月十八日、同年月
    二十四日均是戊○○帶伊去找庚○○，庚○○表示因積欠銀
    行借款利息，要借錢來繳息，故委由伊去辦理抵押權設定事
    宜，伊便於同年月二十五日前往桃園縣桃園地政事務所辦理
    本件抵押權之設定。由於本件抵押權設定資料在伊處，故同
    年月二十七日，戊○○又帶伊至證人丙○○之工廠，辦理抵
    押借款手續，自同年八月十八日至同年月二十七日，伊均未
    看過或聽過被告甲○○等語（見原審卷二，九十八年一月十
    四日審判筆錄第六、七頁，證人林鈺挺在自己被訴背信一案
    中，歷次於偵查、臺灣桃園地方法院九十年度訴字第三一八
    號、臺灣高等法院九十二年度上訴字第一五０六號刑事案件
    審理時之供述，均同上意旨，爰僅摘錄在本案審理時之證述
    以資說明）。本件參與犯罪之林鈺挺雖身為本件最高限額抵
    押權設定之承辦代書，且於八十八年八月二十七日至證人丙○○處辦理借貸事宜時，亦在場見聞，並同往提款，但在陳
    述辦理或參與之過程，均未提到與被告甲○○有關之任何事
    項。
  (五)又本件已死亡之被害人庚○○出售系爭房地，係由戊○○、
    林鈺挺及冒充己○○不詳姓名男子出面以己○○名義購買，
    並開立大惠公司之支票支付，此有庚○○生前之告訴狀及支
    票影本為證（見台灣桃園地方法院檢察署偵查卷第18－20頁
    ），其後戊○○、林鈺挺並共同偽造庚○○之抵押權設定後
    ，由戊○○復以事前盜用「庚○○」之印章，簽發面額為三
    百萬元之本票一紙持交丙○○供擔保借款，向丙○○取得借
    款三百萬元，致丙○○誤認借款人即為提供不動產所有權人
    庚○○本人，因丙○○借款時先預扣三個月利息及加計代書
    費用，實際支付款為255萬元，丙○○以開立之PK0000000號
    ，88年8月27即期現金支票一紙交付戊○○，該支票由代書
    黃憲堂背書存入台灣省合作金庫三重支庫兌領，此經被害人
    丙○○證述屬實，並有提出之支票影本可憑（見台灣桃園地
    方法院檢察署偵查卷第70頁），其後由黃憲堂、戊○○、林
    鈺挺三人共同至臺灣省合作金庫三重支庫，兌現提領前述二
    百五十五萬元，將其中三十萬元現金由另案被告戊○○交由
    林鈺挺轉交予林鈺挺之金主以償還其前借款，另一百九十萬
    元則以戊○○名義匯款至大惠公司於臺北銀行營業部之支票
    帳戶（帳號000000000000）內。其間亦查無證據足以證明被
    告有參與其事。
  (六)公訴人雖以證人己○○本件偵查中證稱：「甲○○拜託我跟
    戊○○一起過去，甲○○請一個女的冒充庚○○，冒充說庚○○是他姑姑，說庚○○要跟丙○○借三百萬元，要我幫他
    背書。他跟我說公司資金不足，他姑姑（就是偽裝庚○○的
    姑姑）要幫忙，要到丙○○那邊借三百萬元要我背書，我到
    丙○○那邊才看過戊○○，甲○○有找人先把我載到台北某
    個咖啡廳，時間快到時，戊○○再把我找去，甲○○他知情
    。」等語（臺灣臺中地方法院檢察署九十五年度偵字第二三
    九一九號偵查卷第四一、四二頁）茲為不利於被告之證據。
    惟己○○於之前臺灣桃園地方法院九十年度訴字第三一八號
    刑事案件審理時結證稱：甲○○前一天打電話給我，說戊○○要找我，並要向丙○○借款，要我到丙○○住處做保人，
    第二天甲○○的朋友來我住處載我到台北去見戊○○，我問
    戊○○為何要借款，他說公司現在由他接手，但公司財務有
    困難，要我做保證人。戊○○告訴我借款人庚○○是他的親
    戚，將來要還錢也是庚○○還，跟我沒有關係，我就跟去。
    」等語（桃園地院卷第五七頁）。於臺灣高等法院九十二年
    度上訴字第一五０六號刑事案件審理時結證稱：是戊○○告
    訴伊去當擔保人，因為大惠公司面臨跳票，要由他姑媽庚○○的擔保品向丙○○借款，以紓解大惠公司等語（該刑事案
    卷第一九四、一九六頁）。於本院結證稱：「之前我不認識
    戊○○，甲○○跟我說公司財務的問題要我去紓解公司財務
    ，到了台北，跟戊○○第一次見面是在咖啡店，戊○○才告
    訴我大惠公司週轉不靈，須要現金週轉，他有個姑媽叫庚○○，要我幫他背書向丙○○借錢，在那時之前我不認識戊○○，是在丙○○處前，在咖啡館第一次見面，他才將情形告
    訴我，我有質疑，所以他才約我到咖啡店把事前的事情告訴
    我，我才放心跟他到庚○○那邊背書。」「（問你問戊○○
    為何借款，他說公司現在由他接手，但公司有困難，要你做
    保證人，戊○○告訴你借款人庚○○是他的親戚，將來要還
    款，也是由庚○○負責，與你沒有關係，你才跟去當保證人
    ，對不對？）對。」，則己○○前後證詞顯有出入，前者稱
    是甲○○告以大惠公司有點周轉不靈，被告甲○○姑姑要跟
    人家借錢，來當大惠公司的股東，拯救公司，後者稱是戊○○告以大惠公司要紓困，戊○○稱冒充庚○○者為戊○○姑
    媽。按證人之陳述有部分前後不符，究竟何者可採，法院本
    得依其自由心證予以斟酌，本院認己○○於92年11月5日台
    灣高等法院審理時已明確證稱是戊○○告以大惠公司要紓困
    ，戊○○稱冒充庚○○者為戊○○姑媽。其後於95年11月24
    日偵查中及改稱是甲○○告以大惠公司有點周轉不靈，被告
    甲○○姑姑要跟人家借錢，來當大惠公司的股東，拯救公司
    ，甲○○姑姑要到丙○○處借款，前者距事件發生較近，記
    憶較新，後者距前者訊問時已又經過三年，應係記憶已久有
    誤，以前者為可採。至97年10月15日原審審理時所證，證言
    亦均謂「好像」．．．（見原審卷(二)第124頁）並不確定，
    均不足以採為不利被告之證據。另參酌己○○於原審亦證稱
    ：大惠公司之大、小章原本是由被告甲○○保管，但後來開
    庭時聽到好像流到戊○○處，經過情形伊不清楚等語（參上
    論述），則其於台灣台中地方法院檢察署偵查中所稱：「我
    到丙○○那邊才看過戊○○，甲○○他知情」，應係己○○
    個人主觀臆測之詞，亦不足為不利被告甲○○之證據。
  (七)再查系爭二紙支票之票載日期，其中面額四十七萬五千七百
    五十元之發票日期為八十八年八月二十日，面額六十萬元之
    發票日期為八十八年八月五日，時間均在另案被告戊○○偕
    同證人己○○等人於八十八年八月二十七日向證人丙○○借
    款三百萬元之前。而依一般支票交易習慣，支票交付日期均
    在票載發票日當日或之前，被告供稱：系爭二紙支票均是在
    發票日前交付他人等語，即有所憑。故依系爭二紙支票之發
    票日，顯可推認系爭二紙支票係分別在八十八年八月五日、
    同年月二十日當日或之前即交付予他人收執，交付日期均在
    本件最高限額抵押權設定（八十八年八月二十四日、二十五
    日）及抵押借款（同年月二十七日）之前，已難認被告交付
    系爭二紙支票予他人，與本件最高限額抵押權之設定及抵押
    借款有何關聯。再者，系爭二紙支票雖於八十八年八月二十
    七日由笙園公司所開立之甲存帳戶提示兌領，但被告不僅於
    原審審理時辯稱：系爭二紙支票原係伊背書後持向大將當舖
    借款，但已由另案被告戊○○代為清償後，取回系爭二紙支
    票，之後，係另案被告戊○○將系爭二紙支票又存入笙園公
    司之甲存帳戶兌現，與伊無關等語，且前於臺灣桃園地方法
    院九十年度訴字第三一八號刑事案件審理時（該刑事案卷第
    一三八、二二七、二三一頁）及於臺灣臺中地方法院檢察署
    檢察官九十五年度偵字第二三九一九號訊問時（該偵查卷第
    二四、二五頁）亦為意旨大致相符之陳述。參以系爭二紙支
    票均具流通性，被告在系爭二紙支票上背書，並不當然能推
    認笙園公司係自被告處直接收受系爭二紙支票，公訴人又未
    能就被告與另案被告戊○○間關於本件最高限額抵押權之設
    定及向證人丙○○之抵押借款二事，有何共同謀議、分工、
    朋分利得等事實，提出其他確切之證據以資佐實，尚難徒憑
    系爭二紙支票有被告之背書，即遽認被告確有共犯上開犯行
    。
  (八)公訴人雖又以被告身兼並控制多家虛設公司行號，從事買賣
    發票等不實之交易情事，用以逃漏稅捐，笙園公司並即遭被
    告控制用以與赫帝公司對開發票，涉嫌逃漏稅捐，業經檢察
    官偵查或法院審理，欲佐其說，但被告另案涉嫌逃漏稅捐之
    犯罪事實（臺灣高等法院九十四年度上更(一)字第三五二號刑
    事判決）與本案被訴犯罪事實一之犯行，犯罪手法、態樣不
    同，尤其是共犯結構完全迥異（前開涉嫌逃漏稅捐部分，與
    另案被告戊○○及大惠公司完全無涉），本無從以被告另有
    涉犯他案，即遽認被告亦有違犯本案犯行。至於臺灣桃園地
    方法院檢察署九十二年度偵字第一０五六號、九十二年度偵
    緝字第七六六號聲請簡易判決處刑書（臺灣臺中地方法院檢
    察署九十五年度偵字第二三九一九號偵查卷第六二至六三頁
    ）之犯罪事實欄雖有提及笙園公司，但係認該案被告周塗發
    有基於幫助他人逃漏稅之概括犯意，出售發票予兼具赫帝實
    業有限公司，下稱赫帝公司）之實際負責人、弘曜建設股份
    有限公司、龍陞建設股份有限公司、大玥營造有限公司等三
    家公司經理暨利棟企業社實際營業人、盛欽實業有公司業務
    經理等多重身分之甲○○（即本案被告）以及笙園公司之不
    詳年籍實際負責人，甲○○明知赫帝公司、弘曜公司、龍陞
    公司、大玥公司、利棟企業社、盛欽公司與康凌公司間並無
    實際交易，仍以購得之發票，作為該等公司申報當期進項退
    抵使用。可知並非認定被告係笙園公司之實際控制者，而以
    之與赫帝公司對開發票，公訴人誤認被告與笙園公司有關，
    以該案聲請簡易判決處刑書為據，欲證明被告犯有本案犯行
    ，容有誤會。
四、按認定犯罪事實應依證據，為刑事訴訟法所明定，故被告否
    認犯罪事實所持之辯解，縱屬不能成立，仍非有積極證據足
    以證明其犯罪行為，不能遽為有罪之認定。最高法院三十年
    上字第一八三一號判例可資參照。是故被告辯稱：系爭二紙
    支票係因向大將當舖借款而背書交付予大將當舖云云，縱無
    任何證據可資佐憑，但綜上所陳，本件上開犯罪之實施正犯
    確定為戊○○、林挺鈺，被告既在被害人庚○○、丙○○被
    害之過程未參與犯罪之實施，而共謀共同正犯需有足夠證據
    證明與正犯間有如何之謀議，依共同實施之林挺鈺之證詞，
    並不能證明被告有共同之謀議，而另一主要共同實施之正犯
    戊○○通緝中無從查證，公訴人所舉之證據尚不足以證明被
    告確有與通緝中之戊○○、已判決確定之林挺鈺間有事前共
    同謀議或事中之分擔行為，被告所辯既非無可能，尚難憑上
    開間接證據，推論被告確有如起訴書所載犯行，此外本院復
    查無其他證據證明被告確有公訴人所指之詐欺取財、偽造有
    價證券、行使偽造私文書之犯行，揆諸首揭說明，既無積極
    證據足認被告有公訴意旨所指罪嫌，原審因而以不能證明被
    告此部分犯罪，而為諭知被告無罪之判決，以免冤抑，經核
    尚無不合，檢察官上訴意旨仍執原詞指摘原判決不當，為無
    理由，應予駁回其上訴。
據上論結，應依刑事訴訟法第三百六十八條，判決如主文。
本案經檢察官乙○○到庭執行職務。
中    華    民    國    98    年    8    月    13    日
            刑事第四庭    審判長法  官  洪  耀  宗
                                法  官  許  文  碩
                                法  官  蔡 王 金 全
上列正本證明與原本無異。
如不服本判決應於收受送達後十日內向本院提出上訴書狀，其未
敘述上訴理由者，並得於提起上訴後十日內向本院補提理由書 (
均須按他造當事人之人數附繕本)「切勿逕送上級法院」。
                                書記官  廖  家  莉
中    華    民    國    98    年    8    月    14    日


司法院資訊處製作；財團法人民間司法改革基金會備份。
